【裁判字號】    97,訴,386
【裁判日期】    970703
【裁判案由】    違反毒品危害防制條例
【裁判全文】
臺灣臺南地方法院刑事判決               97年度訴字第386號
公  訴  人  臺灣臺南地方法院檢察署檢察官
被      告  乙○○
                    現於臺灣臺南監獄臺南分監
指定辯護人  蔡信泰律師
被      告  己○○
                    現於臺灣臺南監獄臺南分監
選任辯護人  彭大勇律師
            林士龍律師
被      告  甲○○
指定辯護人  黃昭雄律師
被      告  丁○○
                      弄51號.
                    現於臺灣臺南監獄臺南分監
指定辯護人  黃慕容律師
上列被告因違反毒品危害防制條例案件，經檢察官提起公訴（96
年度偵字第18456號、97年度偵字第1672號、第2461號、第2630
號、第2633號），本院判決如下：
    主  文
乙○○販賣第一級毒品，累犯，處有期徒刑拾陸年；販賣毒品所
得財物新臺幣捌仟玖佰元沒收，如全部或一部不能沒收時，以其
財產抵償之，扣案之行動電話貳支（含門號000000000
0、0000000000晶片貳張）夾鏈袋壹盒、糖粉壹包、
葡萄糖柒包沒收；又共同販賣第二級毒品，累犯，處有期徒刑玖
年陸月，販賣毒品所得財物新臺幣貳拾萬壹仟捌佰元沒收，如全
部或一部不能沒收時，以其財產抵償之，扣案之安非他命壹包（
含袋重壹點零公克）沒收銷燬，行動電話貳支（含門號0000
000000、0000000000晶片貳張）、夾鏈袋壹盒
沒收。應執行有期徒刑貳拾伍年，販賣毒品所得財物共計新臺幣
貳拾壹萬零柒佰元沒收，如全部或一部不能沒收時，以其財產抵
償之，扣案之安非他命壹包（含袋重壹點零公克）沒收銷燬，行
動電話貳支（含門號0000000000、00000000
00之晶片貳張）、夾鏈袋壹盒、糖粉壹包、葡萄糖柒包均沒收
。
己○○共同販賣第二級毒品，處有期徒刑參年捌月，販賣毒品所
得財物新臺幣壹萬元沒收，如全部或一部不能沒收時，以其財產
抵償之。扣案之行動電話貳支（含門號0000000000、
0000000000晶片貳張）、夾鏈袋壹盒沒收；又販賣第
二級毒品，處有期徒刑參年陸月，販賣毒品所得財物新臺幣壹萬
貳仟元沒收，如全部或一部不能沒收時，以其財產抵償之。應執
行有期徒刑柒年，販賣毒品所得財物新臺幣貳萬貳仟元沒收，如
全部或一部不能沒收時，以其財產抵償之，扣案之行動電話貳支
（含門號0000000000、0000000000晶片貳
張）、夾鏈袋壹盒沒收。
甲○○共同販賣第二級毒品，累犯，處有期徒刑參年拾月，販賣
毒品所得財物新臺幣壹萬壹仟肆佰元沒收，如全部或一部不能沒
收時，以其財產抵償之，扣案之行動電話貳支（含門號0000
000000、0000000000晶片貳張）、夾鏈袋壹盒
沒收。
丁○○共同販賣第二級毒品，累犯，處有期徒刑柒年拾月，販賣
毒品所得財物新臺幣參仟元沒收，如全部或一部不能沒收時，以
其財產抵償之，扣案之行動電話貳支（含門號00000000
00、0000000000晶片貳張）、夾鏈袋壹盒沒收。
    事  實
一、乙○○前於民國93年間，因施用毒品案件，經本院於94年7
    月9日以94年度訴緝字第27號判處有期徒刑1年確定，於95
    年4月10日因縮刑期滿執行完畢出監。甲○○於94年間，因
    詐欺案件，同經本院於95年1月20日以94年度簡字第2953 號
    判處有期徒刑6月確定，於95年12月24日執行完畢出監。丁○○前曾因竊盜案件，經臺灣高等法院臺南分院於91年2月
    20日以91年度上易字第10號判處有期徒刑8月確定，於92年
    8月15日執行完畢；又曾因施用毒品案件，經本院以94年度
    訴字第154號判處有期徒刑9月確定，於95年7月10日執行完
    畢。
二、乙○○明知海洛因係毒品危害防制條例所明定之第一級毒品
    ，不得販賣，猶基於反覆販賣第一級毒品海洛因牟利之犯意
    ，而進行下列販賣海洛因之行為：
  (一)于世華自96年11月間某日起至96年12月19日止之期間內，曾
    4次以公用電話與乙○○使用之門號0000000000號行動電話
    號碼連繫，向乙○○表示欲購買海洛因之意，乙○○遂在臺
    南縣仁德鄉○○路205號國妃鷹堡汽車旅館（下稱；國妃鷹
    堡）附近等地，販賣重量不詳、價格為1包新台幣（下同）5
    百元之海洛因各1包予于世華，共計4次。
  (二)施永成自96年11月13日20時7分起至96年12月20日18時止之
    期間內，曾5次以其所使用之0000000000號行動電話與乙○○使用之門號0000000000號行動電話號碼連繫，向乙○○表
    示欲購買海洛因之意，乙○○遂在臺南縣仁德鄉○○路棒球
    場旁等地，販賣重量不詳、價格為1包1千元之海洛因各1 包
    予施永成，共計5次。
  (三)許基成於96年11月7日上午9時許，以其使用之門號00000000
    00號行動電話與乙○○使用之0000000000門號行動電話號碼
    連繫，向乙○○表示欲購買海洛因之意，乙○○遂皆在臺南
    縣仁德鄉○○路公園旁，以1千4百元之價格，販賣重量不詳
    之海洛因1包予許基成，至少1次。
  (四)呂高銘於96年11月17日18時18分許，以其使用之門號000000
    0000號行動電話與乙○○使用之0000000000門號行動電話號
    碼連繫，向乙○○表示欲購買海洛因之意，乙○○遂在國妃
    鷹堡前之公園，以5百元之價格，販賣重量不詳之海洛因1包
    予呂高銘。
三、乙○○明知甲基安非他命係毒品危害防制條例所明定之第二
    級毒品，不得販賣，猶與己○○、甲○○、丁○○共同基於
    反覆販賣第二級毒品甲基安非他命牟利之犯意聯絡，而於【
    附表】所示之時間、地點，先由【附表】所示之購毒者向乙○○表示欲購買甲基安非他命之意後，再由乙○○自己或乙○○指示己○○、甲○○、丁○○將甲基安非他命交付予如
    【附表】所示之購毒者，並向購毒者收取價金之方式，進行
    販賣甲基安非他命之行為。
四、己○○明知甲基安非他命係毒品危害防制條例所明定之第二
    級毒品，不得販賣，在乙○○羈押於臺灣臺南看守所後，以
    電話聯絡張文銘，向張文銘表示欲販賣甲基安非他命之意。
    嗣於96年12月底至97年1月間某日，張文銘向己○○表示欲
    購買甲基安非他命之意，己○○即在臺南縣仁德鄉○○路紐
    約眼鏡行前，販賣重量不詳、價格為1包1萬2千元之甲基安
    非他命1包予張文銘。
五、嗣警於96年12月21日17時30分許持搜索票，在國妃鷹堡303
    號房乙○○居處執行搜索時，扣得點火器1支、吸食器3具、
    尖嘴鉗子1支、剪刀1支、提撥管5支、夾鏈袋1盒、甲基安非
    他命殘渣袋4包、海洛因殘渣袋3包、糖粉1包、葡萄糖7包、
    甲基安非他命殘渣瓶1瓶、甲基安非他命1包（含袋重1.0公
    克）、行動電話2支（內含電話號碼0000000000、000000000
    0號晶片），而循線查獲上情。
六、案經臺南縣警察局歸仁分局報告臺灣臺南地方法院檢察署檢
    察官偵查起訴。
    理  由
一、按現行刑事訴訟法為保障被告之反對詰問權，排除具有虛偽
    危險性之傳聞證據，以求實體真實之發見，於該法第159 條
    第1 項明定被告以外之人於審判外之言詞或書面陳述，除法
    律有規定者外，不得作為證據。而刑事訴訟法第159條之1至
    159條之4為傳聞法則之例外規定，被告以外之人於審判外之
    陳述，雖不符前四條之規定，但經當事人於審判程序同意作
    為證據，法院審酌該言詞陳述或書面陳述作成時之情況，認
    為適當者，亦得為證據；當事人、代理人或辯護人於法院調
    查證據時，知有第159條第1項不得為證據之情形，而未於言
    詞辯論終結前聲明異議者，視為有前項之同意，刑事訴訟法
    第159條之5定有明文。本件公訴人提出之供述及非供述證據
    ，其中：
  (一)被告乙○○、己○○、甲○○及其辯護人於本院行準備程序
    或審理時均不爭執上開證據之證據能力，迄至言詞辯論終結
    前，亦未主張有刑事訴訟法第159條第1項不得為證據之情形
    ，及經本院審酌後，認上開證據作成之情況，並無不適當之
    處，應認均有證據能力。
  (二)被告丁○○之辯護人除爭執證人庚○○、丙○○及辛○○三
    人於警詢之供述及偵查中之證述有無證據能力外，對於其餘
    供述或非供述證據之證據能力均不爭執。茲被告丁○○及其
    辯護人均不爭執之供述及非供述證據部分，依上開說明，應
    認有證據能力。至證人庚○○、丙○○及辛○○三人於警詢
    之陳述，確屬審判外之陳述，應予排除。而三位證人於偵查
    中之證述，雖未予被告對質詰問之機會，嗣後於本院審理時
    ，證人庚○○、丙○○已到庭踐行詰問程序，證人辛○○則
    因未到庭，被告之辯護人自行捨棄傳訊，而放棄對質詰問證
    人辛○○之權利。本院審酌三位證人於偵查中證述之內容，
    係於偵查中向檢察官所為之陳述，且作證前均已踐行具結程
    序，及三人之證詞復有相關之通訊監察譯文可資佐證，並無
    任何顯有不可信之情況存在，依刑事訴訟法第159條之1第2
    項規定，應具有證據能力，得為證據。
二、訊據被告乙○○對於上述販賣第一級毒品海洛因予于世華、
    施永成、許基成及呂高銘之事實，均坦承不諱，核與證人于
    世華、施永成、許基成及呂高銘等於警詢及偵查時分別證述
    與被告乙○○交易毒品買賣之過程相符，並有被告乙○○持
    用之門號0000000000號行動電話與證人施永成、許基成及呂
    高銘談論毒品交易之通訊監察譯文（編號263、265、26、39
    2）及通聯資料，扣案用以稀釋海洛之糖粉1包、葡萄糖7 包
    及分裝海洛因之分裝袋1盒可資佐證。被告販賣第一級毒品
    海洛因之犯行，事證明確，堪予認定。
三、另被告乙○○被訴與被告己○○、甲○○、丁○○共同販賣
    第二級毒品安非他命部分：
  (一)訊據被告乙○○已坦承獨自，或與己○○、甲○○共同販賣
    安非他命予附表所示之朱麒武等29人之事實（被告乙○○與
    被告丁○○共同販賣安非他命予證人庚○○、丙○○及辛○○部分另行論述），並有同案被告己○○、甲○○之供述，
    證人朱麒武、丙○○、甲○○、王隆源、施永成、李瑞文、
    庚○○、徐家偉、伊佰隆、張榮偉、李宗哲、李榮春、郭朝
    木、李龍奇、郭建智、辛○○、封國元、陳大鵬、馬基祥、
    鄭琨寶、陳育儒、張文銘、卓俊男、阿杜、空山等人於警詢
    及偵查時之證述，證人陳志成、高輝普、林建生、盧仁祥於
    警詢時之供述，及被告乙○○持用之門號0000000000號行動
    電話與上開證人談論毒品交易之通訊監察譯文、通聯資料附
    卷可參。被告乙○○共同販賣第二級毒品安非他命之犯行，
    事證明確，亦堪認定。
  (二)被告己○○亦坦承與被告乙○○共同販賣安非他命予丙○○
    、王隆源、庚○○、李榮春、辛○○、封國元之事實，並有
    同案被告乙○○之供述、證人丙○○、王隆源、庚○○、李
    榮春、辛○○、封國元於警詢及偵查時之證述，及被告乙○○持用之門號0000000000號行動電話與上開證人談論毒品交
    易之通訊監察譯文、通聯資料附卷可參。被告己○○與乙○○共同販賣第二級毒品安非他命之犯行，事證明確，亦足認
    定。
  (三)被告甲○○固坦承替被告乙○○交付安非他命予證人王隆源
    、李瑞文、徐家偉、郭建智、辛○○等人，及為被告乙○○
    代收價金之事實，然辯稱：伊只是幫乙○○拿毒品給人及收
    錢，本身並沒有販賣云云。經查：
  1.按刑法上之幫助犯，係指以幫助之意思，對於正犯資以助力
    ，而未參與實施犯罪之行為者而言，如就構成犯罪事實之一
    部，已參與實施即屬共同正犯（最高法院49年台上字第77號
    判例意旨參照）；刑法關於正犯、幫助犯之區別，係以其主
    觀之犯意及客觀之犯行為標準，凡以自己犯罪之意思而參與
    犯罪，無論其所參與者是否犯罪構成要件之行為，皆為正犯
    ，其以幫助他人犯罪之意思而參與犯罪，其所參與者，苟係
    犯罪構成要件之行為，亦為正犯。如以幫助他人犯罪之意思
    而參與犯罪，其所參與者又為犯罪構成要件以外之行為，則
    為從犯（最高法院95年台上字第3886號判決意旨參照）。
  2.本件證人王隆源、李瑞文、徐家偉、郭建智、辛○○均係撥
    打被告乙○○持用之門號0000000000行動電話，與被告乙○○接洽交易細節後，再由被告甲○○持安非他命前往指定地
    點與證人進行交易及收取價金乙節，業據被告甲○○及乙○○供承在卷，核與證人王隆源、李瑞文、徐家偉、郭建智、
    辛○○於警詢及偵查中證述與二人交易過程相符，並有被告
    乙○○持用之門號0000000000號行動電話與上開證人談論毒
    品交易之通訊監察譯文、通聯資料附卷可參。因此，被告甲○○事前雖未與證人王隆源等人接洽毒品賣賣事宜，卻為實
    際持毒品與證人交易之人，其主觀上雖僅為幫助被告乙○○
    販賣毒品之意思，但參與之行為已該當販賣毒品之構成要件
    之行為，依上開判例及判決意旨之說明，其與同案被告乙○○已該當於販賣安非他命之共同正犯無疑。
  (四)被告丁○○雖否認與被告乙○○共同販賣安非他命予證人庚○○、丙○○及辛○○，並辯稱：伊不認識證人庚○○、丙○○或辛○○，伊因為口腔癌在成大醫院就醫，不可能幫被
    告乙○○販賣安非他命，而且被告乙○○於警詢時亦未供述
    伊有幫其販毒之事實云云，然查：
  1.公訴人起訴被告丁○○與被告乙○○共同販賣安非他命予證
    人庚○○、丙○○及辛○○之期間係自96年10月初至同年11
    月23日。而依國立成功大學醫學院附設醫院97年5月12日及
    97年6月2日檢送本院之病歷資料，被告丁○○因口腔疾病於
    該醫院治療期間為96年6月至同年9月26日，共計門診治療7
    次，另因替代療法，於97年1月23日起至同年3月17日在該醫
    院門診治療5次（參見本院卷192-197及223-233頁）。顯然
    ，被告丁○○在成大醫院求診期間與公訴人起訴之犯罪時間
    並無重疊之處，被告丁○○上開辯解，不足採信。
  2.本件被告乙○○於警詢時，雖未供述被告丁○○為其販賣安
    非他命之情，然於偵查中已具結證稱：有一次丁○○要回去
    ，我叫他把毒品交給買毒的人，他身上有錢，錢由丁○○先
    付，丁○○知道他將安非他命交給別人等語（參見96偵字第
    18456號卷二第235-2頁）。嗣於本院訊問及準備程序，亦供
    述：有一次請丁○○幫忙拿安非他命給買毒之人，但對於時
    間、地點及對象記不得，伊沒有叫丁○○拿安非他命給辛○○等語。於本院審理程序，則證稱：（問你表示有請丁○○
    拿毒品給買毒的人，情形如何？）時間已經很久了，我忘記
    對方是誰。那次是剛好有人要毒品，丁○○剛我在我那邊，
    他剛好要回去，我那時候很忙，就請他幫我拿給對方。當天
    應該是在晚上，但詳細時間我忘記了。當時是約在國妃鷹堡
    的門口，我先將毒品拿給丁○○，丁○○應該知道那是毒品
    ，丁○○有先拿壹仟元給我，他拿毒品給對方之後，對方交
    付的壹仟元他就自己拿走等語（參見本院卷第253頁）。姑
    不論該次與被告丁○○交易對象為何人，但由證人乙○○上
    開證詞，已足知被告丁○○確有出面為被告乙○○與買毒之
    人完成毒品交易之行為無訛。
  3.至被告丁○○代替被告乙○○出面完成毒品交易之對象係何
    人？業據證人庚○○於偵訊時具結證稱：（問：妳是否知道
    乙○○、己○○、丁○○的長相？提示照片）警察局有讓我
    指認過，這些人我有向乙○○買毒品，他會請另外2個人拿
    毒品給我。（問：提示通訊監察譯文編號65、68，是你跟乙○○通話內容）是的，是買安非他命的內容，這次買1000元
    ，這次是乙○○叫他朋友拿來，昨天我在警察局有看照片，
    他叫丁○○，丁○○有拿安非他命給我，我拿1000元給丁○○。（問丁○○拿過幾次安非他命給妳？）2次。（問：96
    年11月23日有無跟乙○○買安非他命而由丁○○拿安非他命
    給妳？）有的，這次我買1000元，1000元交給丁○○等語（
    參見參見96偵字第18456號卷二第81-82頁）。嗣於本院審理
    時，證人庚○○雖因記憶緣故，證述被告丁○○交付安非他
    命予其之次數為1次，與其偵查中證述2次略有不符，但對於
    與丁○○交易之地點及交易過程等細節，均能立即說明，態
    度自然，亦能明白指認代替被告乙○○出面與其交易毒品之
    人即為在庭之被告丁○○無誤。參以，證人與被告丁○○並
    不熟識，更無仇隙，顯無甘冒偽證罪之處罰而誣指被告丁○○之必要。是被告丁○○曾代替被告乙○○出面與證人庚○○交易安非他命買賣之事實，應足認定。
  4.另證人丙○○於偵訊時同具結證稱：（提示通訊監察譯文編
    號93、100，問：是否你與乙○○的通話內容）是的。（問
    ：2張是何意）代表第一次是跟乙○○買2000元。（問：第2
    次跟乙○○買安非他命是在何時何地？）96年11月多地點也
    是一樣，買安非他命的方式每次都一樣，我都是打電話給乙○○，再約時間。（問：第2次安非他命是何人拿給你的）
    一位綽號叫白癡的人拿給我的。（跟乙○○買安非他命有無
    拿錢給綽號白癡）有的，我有拿錢給他。（提示丁○○照片
    ，是否為綽號白癡的人）是的等語（參見參見96偵字第1845
    6號卷一第118頁）。嗣於本院審理時，證人丙○○雖無法確
    定被告丁○○有無幫人交付安非他命給伊，但對於偵查中證
    述向乙○○購買安非他命是由一個綽號白痴的人拿毒品來乙
    節，證稱：有，只有一次而已，但我不知道綽號白痴的人是
    誰，是乙○○告訴我的。我們當天是約在仁德那邊，可能是
    國妃鷹堡附近，他拿壹包毒品給我，我拿錢給他後，我就走
    了，毒品是用小包的塑膠袋裝著。（96年11月14日編號292
    通訊監察譯文中提到的棒球場）是在國妃鷹堡附近等語。核
    與證人丙○○在96年11月14日午19時31分26秒撥打被告乙○○持用0000000000號行動電話，陳稱「拿1張」，乙○○答
    稱「好啦」、「現在過來棒球場」，丙○○回答「好馬上到
    」；同日下午19時36分31秒，被告乙○○撥打證人丙○○持
    用0000000000號行動電話，告知「他在賣甘蔗那邊」、「你
    騎過去一點，是不是有一攤在賣椰子、甘蔗」，丙○○回答
    「嗯」，被告乙○○稱「他在那裡」，證人丙○○問「你朋
    友嗎」，被告乙○○回答「你去問他是不是叫白痴啦」，證
    人回答「喔」等情節相符（參見臺南縣警察局歸仁分局通訊
    監察0000000000譯文表編號291、292）。由96年11月14日代
    替被告乙○○出面與證人丙○○完成安非他命交易之人係綽
    號「白癡」者，適與被告丁○○之綽號相同，且證人丙○○
    於偵訊時，當檢察官提示丁○○照片，詢問是否為（與其交
    易）綽號白癡的人，亦毫不猶豫回答「是的」，並無任何猶
    豫或不確定之情狀。及證人丙○○與被告丁○○互不認識，
    亦無恩怨，顯無甘冒偽證罪之處罰而誣指被告丁○○之必要
    。是以，被告丁○○曾代替被告乙○○出面與證人丙○○交
    易安非他命買賣之事實，應足認定。
  5.證人辛○○於偵訊時亦具結證稱：（問；你在警局警察有無
    給你看乙○○、己○○、甲○○、丁○○照片給你看？）有
    的，四人我不會搞混。‧‧（問：你第4次跟乙○○買安非
    他命是何時、何地？）96年時間我忘記了，在國妃鷹堡旁邊
    的馬路上有一間廟，丁○○拿安非他命給我，我拿1000元給
    丁○○等語（參見96偵字第18456號卷二第261-264頁）。顯
    已明白指證，被告丁○○有為被告乙○○出面交易毒品之情
    。雖被告乙○○嗣後於本院審理時證稱：我沒有叫被告丁○○拿安非他命給證人辛○○云云。惟其同時亦否認有叫被告
    丁○○拿安非他命予證人庚○○或丙○○二人。由被告乙○○自承被告丁○○曾為其完成安非他命之交易，且自述不記
    得該次交易之對象及時間，何以能斷言該次由被告丁○○出
    面交易之對象並非證人辛○○，亦非庚○○？再由，本院提
    示上開其與被告丙○○之通訊譯文，其回答「不知道」「沒
    印象」等語，顯然被告乙○○之證述係為迴護被告丁○○，
    不足採信。本院審酌證人辛○○上開證詞，係於偵查中向檢
    察官所為之供述，經本院自行勘驗該次偵訊過程，檢察官訊
    問時態度懇切，語氣平和，訊問時讓證人完整陳述，並未打
    斷，僅於證人陳述有不明瞭之處，再補充詢問，均無任何不
    可信之情況存在，證人辛○○偵查中之證詞，應可採信。因
    此，被告丁○○曾代替被告乙○○出面與證人辛○○交易安
    非他命買賣之事實，亦足認定。
四、被告己○○被訴販賣第二級毒品安非他命予證人張文銘部分
    ：訊據被告己○○業已坦承上情不諱，核與證人張文銘證述
    二人交易安非他命之過程，及證人鍾銘洋證述被告己○○為
    販賣安非他命予他人曾向其購買安非他命之情相符。是被告
    己○○販賣第二級毒品安非他命予證人張文銘之事實，事證
    明確，應依法論科。
五、論罪科刑：
  (一)被告乙○○部分：
  1.核被告乙○○就犯罪事實二部份，係犯毒品危害防制條例第
    4條第1項之販賣第一級毒品罪。又被告乙○○自96年11月間
    起迄至為警查獲之日止，多次犯販賣海洛因予于世華、施永
    成、許基成及呂高銘等人，其販賣之時間、地點相近、交易
    手法相同、次數頻繁，顯係反覆基於概括之犯意，在密切接
    近之一定時、地、持續實行複次之販賣行為，依社會通念於
    客觀上具有一個反覆、延續實行之特徵，應評價為包括一罪
    之集合犯，論以販賣第一級毒品一罪。
  2.被告乙○○就犯罪事實三部分，係犯同條例第4條第2項之販
    賣第二級毒品罪。又被告乙○○自96年1月起迄至為警查獲
    之日止，或單獨，或與被告己○○、甲○○、丁○○共同販
    賣安非他命與證人朱麒武等共計29人，其販賣之時間、地點
    相近、交易手法相同、次數頻繁，顯係反覆基於概括之犯意
    ，在密切接近之一定時、地、持續實行複次之販賣行為，依
    社會通念於客觀上具有一個反覆、延續實行之特徵，應評價
    為包括一罪之集合犯，論以販賣第二級毒品一罪。及被告乙○○就上開販賣第二級毒品安非他命之犯行，與同案被告己○○或甲○○或丁○○間，有犯意聯絡及行為分擔，應論以
    共同正犯。
  3.被告乙○○所犯毒品危害防制條例第4條第1項之販賣第一級
    毒品罪及同條例第4條第2項之販賣第二級毒品罪，犯意個別
    ，行為互殊，應分論併罰。
  4.查被告乙○○前於93年間，因施用毒品案件，經本院於94年
    7月9日以94年度訴緝字第27號判處有期徒刑1年確定，於95
    年4月10日因縮刑期滿執行完畢出監，其於刑之執行完畢後
    ，5年內故意再犯本件有期徒刑以上之罪，應依累犯規定加
    重其刑。惟被告乙○○所犯販賣海洛因之罪，法定刑為死刑
    或無期徒刑部分，依法不得加重，法定刑罰金刑部分則應加
    重其刑。另其所犯販賣安非他命之罪，無此限制，應加重其
    刑。
  5.按犯毒品危害防制條例第4條第1項、第2項之罪，供出毒品
    來源，因而破獲者，得減輕其刑，毒品危害防制條例第17條
    第1條定有明文。本件被告乙○○因涉嫌毒品危害防制條例
    案件，於96年12月21日為警查獲時，即向警方供出安非他命
    之來源為綽號「武猴」之男子，該名男子為臺南縣仁德鄉前
    鄉長鍾和邦之子，惟不知姓名為何。嗣因警方於監聽被告乙○○使用之上開行動電話時，已研判綽號「武猴」之男子為
    被告乙○○之藥頭，並循線查知「武猴」者使用電話之申請
    人資料，乃於警詢時提示鍾銘洋之口卡片與被告乙○○指認
    ，待被告乙○○指認無誤後，警方始於97年2月12日持本院
    核發之搜索票，前往鍾銘洋住處進行搜索，並查扣鍾銘洋販
    賣安非他命之相關事證，此經本院調閱97年度訴字第758 號
    卷證審核無誤。是以，警方應係訊問被告乙○○過程中，依
    被告乙○○之供述，確認鍾銘洋即為提供安非他命予被告乙○○之來源無誤，始進行搜索進而查獲鍾銘洋販毒之犯行，
    因此，被告乙○○所犯販賣第二級毒品之罪，依毒品危害防
    制條例第17條第1條規定，得減輕其刑。
  6.爰審酌被告乙○○正值壯年，不思尋正途賺取金錢，因身染
    毒癮，所需花費高昂，進而販賣毒品賺取不法利潤，嚴重戕
    害國人身心健康，惟念及其於本院審理時，對於自己犯行部
    分，均坦承不諱，並無推諉卸責之詞，且其販賣第一級毒品
    之對象僅4人，販賣期間僅2個月，不法販賣所得亦僅8900元
    ，與大型盤商動輒以大量海洛因販賣之情形有別，但其所犯
    之罪法定刑為死刑及無期徒刑之罪，如因此宣告本罪之最輕
    法定刑無期徒刑顯屬過重，其犯罪情節衡情尚有可憫恕之處
    ，爰引刑法第59條之規定，減輕其刑。至其販賣安非他命部
    分，販賣時間長達1年餘，為警查獲之對象即高達29人，耗
    費檢警眾多時間及人力，損耗社會成本，惟兼衡被告乙○○
    犯後態度良好，且因其供出上游，進而查獲並截斷販毒者繼
    續危害社會與國人健康等一切情狀，分別量處被告乙○○如
    主文所示之刑，以示儆懲。
  (二)被告己○○部分：
  1.核被告己○○就犯罪事實三、四部份，均係犯毒品危害防制
    條例第4條第2項之販賣第二級毒品罪，其中被告己○○就犯
    罪事實三部分之犯行，與同案被告乙○○間，有犯意聯絡及
    行為分擔，應論以共同正犯。
  2.又被告己○○上開所犯上開毒品危害防制條例第4條第2項之
    販賣第二級毒品二罪，辯護人雖認係基於販賣之概括犯意，
    反覆實施販賣行為，應論以一罪。惟據被告己○○及乙○○
    於本院97年3月13日訊問時，均供稱被告己○○與被告乙○○為男女朋友關係，被告己○○本不願為被告乙○○進行毒
    品交易，因被告乙○○態度不佳，始在不情願之情況下為被
    告乙○○交易毒品5至6次。則被告乙○○於96年12月21日為
    警查獲並羈押後，被告己○○已無需在意被告乙○○之態度
    ，而為毒品交易行為。但據證人張文銘於警詢時供稱，其與
    被告己○○交易毒品之經過，係被告己○○主動打電話與證
    人聯繫，訊問是否需要毒品，並與證人約定交易地點等語。
    證人鍾銘洋則供稱：己○○為賣12000元之毒品與他人，而
    向其購買1萬元之安非他命等語（以上均參見97年度偵字第
    1672號卷）。由被告乙○○遭羈押後，被告己○○心態上由
    被動販賣毒品，轉變為主動販賣毒品，其主動聯繫證人，與
    證人約定交易地點，且該次交易毒品之來源，亦為其與藥頭
    聯繫而購得，並非被告乙○○留存之剩餘毒品，顯然與被告
    被告乙○○共同販賣安非他命之情形有別，足信該次販賣安
    非他命予證人張文銘之行為，應係獨立犯罪。因此，被告己○○所犯上開二罪，犯意個別，行為互殊，應分論併罰。
  3.爰審酌被告己○○年僅25歲，正是青春年華，不思正途賺取
    金錢，竟與被告乙○○共同販賣安非他命，戕害國人身心健
    康，惟念及其並無前科，素行尚可，因交友不慎，染有毒癮
    ，而為不法行為，犯後已能知錯，坦承犯行，及其與被告乙○○共同販賣安非他命之對象僅6人，次數及所得金額非多
    。嗣後，被告乙○○因遭羈押，頓失經濟來源，始挺而走險
    ，自行為毒品交易行為，但交易對象僅證人張文銘，該次交
    易利潤亦僅2000元（按被告己○○以1萬元販入毒品後，隨
    即以1萬2千元代價售予證人張文銘），與大型盤商動輒以大
    量安非他命販賣之情形有別，而其所犯之罪法定刑為7年以
    上有期徒刑，如因此宣告本罪之最輕法定刑猶嫌過重，其犯
    罪情節衡情尚有可憫恕之處，同爰引刑法第59條之規定，減
    輕其刑，並分別量處如主文第二項所示之刑，以示儆懲。
  (三)被告甲○○部分：
  1.核被告甲○○就犯罪事實三之行為，係犯毒品危害防制條例
    第4條第2項之販賣第二級毒品罪，其之犯行與同案被告乙○○間，有犯意聯絡及行為分擔，應論以共同正犯。
  2.查被告甲○○於94年間，因詐欺案件，經本院於95年1月20
    日以94年度簡字第2953號判處有期徒刑6月確定，於95年12
    月24日執行完畢出監，其於刑之執行完畢後，5年內故意再
    犯本件有期徒刑以上之罪，應依累犯規定加重其刑。
  3.爰審酌被告甲○○現年32歲，正值壯年，不思正途賺取金錢
    ，與被告乙○○共同販賣安非他命，戕害國人身心健康，惟
    念及其因交友不慎，致染有毒癮，而為不法行為，犯後已能
    知錯，坦承犯行，及其與被告乙○○共同販賣安非他命之對
    象僅6人，且均係受被告乙○○之指示從事交易，本身未因
    此獲取利潤，其所犯之罪法定刑為7年以上有期徒刑，如因
    此宣告本罪之最輕法定刑仍猶嫌過重，其犯罪情節衡情尚有
    可憫恕之處，同爰引刑法第59條之規定，減輕其刑，量處如
    主文第三項所示之刑，以示儆懲。
  (四)被告丁○○部分：
  1.核被告丁○○就犯罪事實三之行為，係犯毒品危害防制條例
    第4條第2項之販賣第二級毒品罪，其之犯行與同案被告乙○○間，有犯意聯絡及行為分擔，應論以共同正犯。
  2.查被告丁○○前因竊盜案件，經臺灣高等法院臺南分院於91
    年2月20日以91年度上易字第10號判處有期徒刑8月確定，於
    92年8月15日執行完畢；又曾因施用毒品案件，經本院以94
    年度訴字第154號判處有期徒刑9月確定，於95年7月10日執
    行完畢，其於刑之執行完畢後，5年內故意再犯本件有期徒
    刑以上之罪，應依累犯規定加重其刑。
  3.爰審酌被告丁○○現年40歲，正值壯年，不思正途賺取金錢
    ，與被告乙○○共同販賣安非他命，戕害國人身心健康，雖
    其與被告乙○○共同販賣安非他命之對象僅3人，且係受被
    告乙○○之指示進行交易，但其犯後未能反省認錯，仍飾詞
    狡辯，全無悔意等一切情狀，量處如主文第四項所示之刑，
    以示儆懲。
六、扣案之甲基安非他命1包為違禁物，應依毒品危害防治條例
    第18條第1項沒收銷燬。行動電話2支（含0000000000、0000
    000000號晶片），係被告乙○○與人交易毒品聯絡之用，夾
    鏈袋為其販賣毒品時分裝之用，糖粉1包、葡萄糖7包則為稀
    釋海洛因，供販賣之用，此據被告乙○○供承在卷，另依毒
    品危害防制條例第19條第1項沒收。其餘扣案之點火器1支、
    吸食器3具、尖嘴鉗子1支、剪刀1支、提撥管5支、甲基安非
    他命殘渣袋4包、海洛因殘渣袋3包、甲基安非他命殘渣瓶1
    瓶，據被告乙○○供稱係其個人吸食毒品所用之工具或物品
    ，難認與本件犯行有關，不另為沒收之諭知。
七、另被告乙○○販賣海洛因所得金額為8900元（計算方式：
    2000＋5000＋1400＋500＝8900）、販賣安非他命所得金額
    為201800元（計算式：3000＋7000＋3500＋12000＋1000＋
    21000 ＋5500＋4500＋3000＋3400＋1000＋4500＋6000＋
    7000＋1000＋3900＋2000＋2000＋1000＋500＋2500＋2000
    ＋2000 ＋86000＋9000＋500＋1000＋4000＋2000＝201800
    ）；被告己○○與被告乙○○共同販賣安非他命及個人單獨
    販賣所得金額為22000元（計算方式：3000＋3000＋1000＋
    100 0＋1000＋1000＋12000＝22000）；被告甲○○與被告
    乙○○共同販賣安非他命所得金額為11400元（計算方式：
    2000 ＋3000＋1500＋3000＋1000＋900＝11400）；被告丁○○與被告乙○○共同販賣安非他命所得金額為3000元（計
    算方式：1000＋1000＋1000＝3000），上開所得，均應依毒
    品危害防制條例第19條第1項之規定，分別予以宣告沒收，
    如全部或一部不能沒收時，以其財產抵償之。
八、據上論斷，應依刑事訴訟法第299條第1項前段，毒品危害防
    制條例第4條第1項、第2項、第17條第1項、第18條第1項前
    段、第19條第1項，刑法第11條前段、第28條、第47條第1項
    、第59條，刑法施行法第1條之1第1項、第2項前段，判決如
    主文。
本案經檢察官戊○○到庭執行職務。
中    華    民    國    97    年    7     月     3    日
                  刑事第四庭    審判長法  官  鄭文祺
                                      法  官  黃翰義
                                      法  官  許蕙蘭
以上正本證明與原本無異。
如不服本判決應於收受本判後10日內向本院提出上訴書狀，並應
敘述具體理由。如未敘述上訴理由者，應於上訴期間屆滿後20日
內向本院補提理由書狀（均須按他造當事人之人數附繕本）「切
勿逕送上級法院」。
                                      書記官  郭勝華
中    華    民    國    97    年    7     月    3     日
附錄法條全文
毒品危害防制條例第4條第1項、第2項
製造、運輸、販賣第一級毒品者，處死刑或無期徒刑；處無期徒
刑者，得併科新臺幣1千萬元以下罰金。
製造、運輸、販賣第二級毒品者，處無期徒刑或7年以上有期徒
刑，得併科新臺幣7百萬元以下罰金。
  【附表】被告乙○○、己○○、甲○○、丁○○共同販賣甲基安
          非他命部分：
  ┌──┬───┬───┬───────────────────┐
  │編號│販毒者│購毒者│             販毒行為                 │
  ├──┼───┼───┼───────────────────┤
  │ 一 │乙○○│朱麒武│朱麒武自96年1月下旬某日起至96年4月下旬│
  │    │      │      │某日止之期間內，曾5次以電話號碼為09311│
  │    │      │      │54071號行動電話，與乙○○使用之門號093│
  │    │      │      │0000000號行動電話號碼連繫，向乙○○表 │
  │    │      │      │示欲購買甲基安非他命之意，乙○○遂在臺│
  │    │      │      │南縣歸仁鄉○○村○○○路○段575號或臺南│
  │    │      │      │縣歸仁鄉歸仁郵局後方之皇佳遊藝場等地，│
  │    │      │      │販賣重量不詳、價格為1包1千元或5百元之 │
  │    │      │      │甲基安非他命各1包予朱麒武，共計5次。  │
  ├──┼───┼───┼───────────────────┤
  │ 二 │乙○○│丙○○│丙○○自96年11月9日起至96年11月26日止 │
  │    │己○○│      │之期間內，曾6次以電話號碼為0000000000 │
  │    │丁○○│      │號行動電話，與乙○○使用之門號00000000│
  │    │      │      │90號行動電話號碼連繫，向乙○○表示欲購│
  │    │      │      │買甲基安非他命之意，乙○○分別於（一）│
  │    │      │      │96年11月9日晚間某時，由乙○○自己在國 │
  │    │      │      │妃鷹堡附近，交付甲基安非他命1小包予徐 │
  │    │      │      │顧家，並向丙○○收取1千元。（二）96年 │
  │    │      │      │11月14日19時，由乙○○指示丁○○在臺南│
  │    │      │      │縣仁德鄉○○路與中清路交岔路口交付甲基│
  │    │      │      │安非他命1小包予丙○○，並向丙○○收取 │
  │    │      │      │1千元。（三）96年11月17日，由乙○○指 │
  │    │      │      │示己○○在國妃鷹堡前，交付甲基安非他命│
  │    │      │      │1小包予丙○○，並向丙○○收取2千元。（│
  │    │      │      │四）96年11月17日20時，由乙○○自己在國│
  │    │      │      │妃鷹堡前，交付甲基安非他命1小包予徐顧 │
  │    │      │      │家，並向丙○○收取1千元。（五）96年11 │
  │    │      │      │月22日20時，由乙○○自己在國妃鷹堡斜對│
  │    │      │      │面之公園，交付甲基安非他命1小包予徐顧 │
  │    │      │      │家，並向丙○○收取1千元。（六）96年11 │
  │    │      │      │月26日，由乙○○指示己○○在國妃鷹堡前│
  │    │      │      │，交付甲基安非他命1小包予丙○○，並向 │
  │    │      │      │丙○○收取1千元。                     │
  ├──┼───┼───┼───────────────────┤
  │ 三 │乙○○│甲○○│甲○○自96年11月初某日起至96年12月16日│
  │    │      │      │止之期間內，曾6次以電話號碼為00-000000│
  │    │      │      │8號電話，與乙○○使用之門號0000000000 │
  │    │      │      │號行動電話號碼連繫，向乙○○表示欲購買│
  │    │      │      │甲基安非他命之意，乙○○遂在國妃鷹堡附│
  │    │      │      │近等地，販賣重量不詳、價格為1包1千元或│
  │    │      │      │5百元之甲基安非他命各1包予甲○○，至少│
  │    │      │      │6次。                                 │
  ├──┼───┼───┼───────────────────┤
  │ 四 │乙○○│王隆源│王隆源自96年11月10日起至96年12月9日9時│
  │    │己○○│      │許止之期間內，曾8次以電話號碼為0000000│
  │    │甲○○│      │515、0000000000號電話，與乙○○使用之 │
  │    │      │      │門號0000000000等號行動電話號碼連繫，向│
  │    │      │      │乙○○表示欲購買甲基安非他命之意，洪文│
  │    │      │      │典即分別於（一）96年11月10日21時，由洪│
  │    │      │      │文典自己在臺南縣仁德鄉○○路公園旁，交│
  │    │      │      │付甲基安非他命1小包予王隆源，並向王隆 │
  │    │      │      │源收取1千元。（二）96年11月11日15時， │
  │    │      │      │由乙○○自己在臺南縣仁德鄉○○路公園旁│
  │    │      │      │，交付甲基安非他命1小包予王隆源，並向 │
  │    │      │      │王隆源收取1千元。（三）96年11月12日15 │
  │    │      │      │時，由乙○○自己在臺南縣仁德鄉○○路公│
  │    │      │      │園旁，交付甲基安非他命1小包予王隆源， │
  │    │      │      │並向王隆源收取2千元。（四）96年11月14 │
  │    │      │      │日19時30分，由乙○○指示己○○在臺南縣│
  │    │      │      │仁德鄉○○路公園旁，交付甲基安非他命1 │
  │    │      │      │小包予王隆源，並向王隆源收取2千元。（ │
  │    │      │      │五）96年11月17日20時，由乙○○指示葉心│
  │    │      │      │儀在臺南縣仁德鄉○○路公園旁，交付甲基│
  │    │      │      │安非他命1小包予王隆源，並向王隆源收取 │
  │    │      │      │1千元。（六）96年11月24日18時，由洪文 │
  │    │      │      │典自己在國妃鷹堡出口右邊，交付甲基安非│
  │    │      │      │他命1小包予王隆源，並向王隆源收取2千元│
  │    │      │      │。（七）96年12月1日21時，由乙○○指示 │
  │    │      │      │甲○○在國妃鷹堡出口右邊，交付甲基安非│
  │    │      │      │他命1小包予王隆源，並向王隆源收取2千元│
  │    │      │      │。（八）96年12月9日上午9時，由乙○○自│
  │    │      │      │己在國妃鷹堡出口右邊，交付甲基安非他命│
  │    │      │      │1小包予王隆源，並向王隆源收取1千元。  │
  ├──┼───┼───┼───────────────────┤
  │ 五 │乙○○│施永成│施永成自96年11月17日20時起至96年11月29│
  │    │      │      │日17時止之期間內，曾2次以其所使用之093│
  │    │      │      │0000000號行動電話與乙○○使用之門號093│
  │    │      │      │0000000號行動電話號碼連繫，向乙○○表 │
  │    │      │      │示欲購買甲基安非他命之意，乙○○遂在臺│
  │    │      │      │南縣仁德鄉○○路棒球場旁，販賣重量不詳│
  │    │      │      │、價格為1包5百元之甲基安非他命各1包予 │
  │    │      │      │施永成，共計2次。                     │
  ├──┼───┼───┼───────────────────┤
  │ 六 │乙○○│李瑞文│李瑞文自96年6月間某日起至96年12月中旬 │
  │    │甲○○│      │某日止之期間內，曾20次以其所使用之0921│
  │    │      │      │403060號行動電話與乙○○使用之門號0939│
  │    │      │      │077990等號行動電話號碼連繫，向乙○○表│
  │    │      │      │示欲購買甲基安非他命之意，乙○○遂自己│
  │    │      │      │或指示甲○○，在臺南縣仁德鄉○○路公園│
  │    │      │      │旁，販賣重量不詳、價格為1包1千元或2千 │
  │    │      │      │之甲基安非他命各1包予李瑞文，共計20次 │
  │    │      │      │。（其中，由乙○○指示甲○○將甲基安非│
  │    │      │      │他命交付予李瑞文者，有96年12月9日1次及│
  │    │      │      │96年12月中旬有2次，共計3次）          │
  ├──┼───┼───┼───────────────────┤
  │ 七 │乙○○│庚○○│庚○○自96年6月底某日起至96年11月29日 │
  │    │己○○│      │止之期間內，曾10次以其所使用之00000000│
  │    │丁○○│      │66號行動電話與乙○○使用之門號00000000│
  │    │      │      │90等號行動電話號碼連繫，向乙○○表示欲│
  │    │      │      │購買甲基安非他命之意，乙○○遂自己或指│
  │    │      │      │示己○○、丁○○，在國妃鷹堡前，販賣重│
  │    │      │      │量不詳、價格為1包1千元或5百之甲基安非 │
  │    │      │      │他命各1包予李瑞文，共計10次。（其中， │
  │    │      │      │由乙○○指示己○○將甲基安非他命交付予│
  │    │      │      │庚○○者，有96年11月25日1次及96年11 月│
  │    │      │      │29日1次，共計2次；而由乙○○指示丁○○│
  │    │      │      │將甲基安非他命交付予庚○○有96年11月8 │
  │    │      │      │日1次及96年11月23日1次，共計2次）     │
  ├──┼───┼───┼───────────────────┤
  │ 八 │乙○○│徐家偉│徐家偉自96年11月9日20時起至96年11月21 │
  │    │甲○○│      │日21時許止之期間內，曾8次以其所使用之0│
  │    │      │      │000000000號行動電話與乙○○使用之門號0│
  │    │      │      │930000000等號行動電話號碼連繫，向洪文 │
  │    │      │      │典表示欲購買甲基安非他命之意，乙○○遂│
  │    │      │      │自己或指示甲○○，在臺南縣仁德鄉○○路│
  │    │      │      │公園旁，販賣重量不詳、價格為1包1千元或│
  │    │      │      │5百元之甲基安非他命各1包予徐家偉，共計│
  │    │      │      │8次。（其中，由乙○○指示甲○○將甲基 │
  │    │      │      │安非他命交付予徐家偉者，有96年11月14日│
  │    │      │      │1次；96年11月18日1次；96年11月21日1次 │
  │    │      │      │，共計3次）                           │
  ├──┼───┼───┼───────────────────┤
  │ 九 │乙○○│尹佰隆│尹佰隆自96年10月下旬某日起至96年12月中│
  │    │      │      │旬某日21時許止之期間內，曾5次以其所使 │
  │    │      │      │用之0000000000號行動電話與乙○○使用之│
  │    │      │      │門號0000000000等號行動電話號碼連繫，向│
  │    │      │      │乙○○表示欲購買甲基安非他命之意，洪文│
  │    │      │      │典遂在國妃鷹堡等處，販賣重量不詳、價格│
  │    │      │      │為1包5百元至1千元價錢不等之甲基安非他 │
  │    │      │      │命各1包予尹佰隆，共計5次。            │
  ├──┼───┼───┼───────────────────┤
  │ 十 │乙○○│張榮偉│張榮偉自96年10月10日18時許起至96年12月│
  │    │      │      │9日18時許止之期間內，曾4次以其所使用之│
  │    │      │      │0000000000號行動電話與乙○○使用之門號│
  │    │      │      │0000000000等號行動電話號碼連繫，向洪文│
  │    │      │      │典表示欲購買甲基安非他命之意，乙○○遂│
  │    │      │      │在臺南縣仁德鄉○○路鍾厝廟前等處，販賣│
  │    │      │      │重量不詳、價格為1包8百元至1千元之甲基 │
  │    │      │      │安非他命各1包予張榮偉，共計4次。      │
  ├──┼───┼───┼───────────────────┤
  │十一│乙○○│李宗哲│李宗哲於96年11月16日19時56分許，以其所│
  │    │      │      │使用之0000000000號行動電話與乙○○使用│
  │    │      │      │之門號0000000000等號行動電話號碼連繫，│
  │    │      │      │向乙○○表示欲購買甲基安非他命之意，洪│
  │    │      │      │文典遂在臺南縣仁德鄉○○路棒球場前，販│
  │    │      │      │賣重量不詳、價格為1包1千元之甲基安非他│
  │    │      │      │命1包予李宗哲。                       │
  ├──┼───┼───┼───────────────────┤
  │十二│乙○○│李榮春│李榮春自96年8月中旬某日起至96年12月中 │
  │    │己○○│      │旬某日止，以其所使用之0000000000號行動│
  │    │      │      │電話與乙○○使用之門號0000000000等號行│
  │    │      │      │動電話號碼連繫，向乙○○表示欲購買甲基│
  │    │      │      │安非他命之意，乙○○遂由自己或指示葉心│
  │    │      │      │儀在國妃鷹堡前等地，販賣重量不詳、價格│
  │    │      │      │為1包1千元或1千5百元之甲基安非他命1 包│
  │    │      │      │予李榮春，共計4次。（其中，由乙○○指 │
  │    │      │      │示己○○將甲基安非他命交付予李榮春者，│
  │    │      │      │有96年11月中旬某日，共計有1次）       │
  ├──┼───┼───┼───────────────────┤
  │十三│乙○○│郭朝木│郭朝木自96年9月中旬某日起至96年12月10 │
  │    │甲○○│      │日20時許止，以其所使用之0000000000號行│
  │    │      │      │動電話與乙○○使用之門號0000000000等號│
  │    │      │      │行動電話號碼連繫，向乙○○表示欲購買甲│
  │    │      │      │基安非他命之意，乙○○遂由自己或指示李│
  │    │      │      │全忠在臺南縣仁德鄉○○路中油加油站前等│
  │    │      │      │地，販賣重量不詳、價格為1包1千元之甲基│
  │    │      │      │安非他命1包予郭朝木，共計6次。（其中，│
  │    │      │      │由乙○○指示甲○○將甲基安非他命交付予│
  │    │      │      │郭朝木者，有96年9月中旬某日1次；96年11│
  │    │      │      │月8日23時許1次；96年11月26日20時許1次 │
  │    │      │      │，共計有3次）                         │
  ├──┼───┼───┼───────────────────┤
  │十四│乙○○│李龍奇│李龍奇自96年6月間某日起至96年11月20日 │
  │    │      │      │上午11時許止之期間內，以其所使用之0953│
  │    │      │      │729555號行動電話與乙○○使用之門號0939│
  │    │      │      │077990等號行動電話號碼連繫，向乙○○表│
  │    │      │      │示欲購買甲基安非他命之意，乙○○遂在國│
  │    │      │      │妃鷹堡前，販賣重量不詳、價格為1包1千元│
  │    │      │      │或3千元之甲基安非他命各1包予李龍奇，共│
  │    │      │      │計5次。                               │
  ├──┼───┼───┼───────────────────┤
  │十五│乙○○│郭建智│郭建智分別（一）於96年10月20日14時許，│
  │    │甲○○│      │以其友人阿帆使用之行動電話與乙○○使用│
  │    │      │      │之門號0000000000等號行動電話號碼連繫，│
  │    │      │      │向乙○○表示欲購買甲基安非他命之意，洪│
  │    │      │      │文典遂自己在臺南縣仁德鄉○○路鍾厝廟前│
  │    │      │      │，販賣重量不詳、價格為1包1千元之甲基安│
  │    │      │      │非他命1包予郭建智。（二）於96年11月4日│
  │    │      │      │或5日16時許，以公用電話與乙○○使用之 │
  │    │      │      │門號0000000000等號行動電話號碼連繫，向│
  │    │      │      │乙○○表示欲購買甲基安非他命之意，洪文│
  │    │      │      │典遂指示甲○○在臺南縣仁德鄉○○路與中│
  │    │      │      │山路之全家便利商店前，交付重量不詳、價│
  │    │      │      │格為1包1千元之甲基安非他命1包予郭建智 │
  │    │      │      │。                                    │
  ├──┼───┼───┼───────────────────┤
  │十六│乙○○│辛○○│辛○○自96年6、7月間某日起至96年10月初│
  │    │己○○│      │某日止之期間內，曾4次以電話與乙○○使 │
  │    │甲○○│      │用之門號0000000000等號行動電話號碼連繫│
  │    │丁○○│      │，向乙○○表示欲購買甲基安非他命之意，│
  │    │      │      │乙○○即分別於（一）96年6、7月間某日，│
  │    │      │      │由乙○○自己在臺南縣歸仁鄉○○○路○段│
  │    │      │      │575號住處，交付甲基安非他命1小包予鄭秀│
  │    │      │      │文，並向辛○○收取1千元。（二）96年7月│
  │    │      │      │中旬某日，由乙○○指示己○○在臺南縣歸│
  │    │      │      │仁鄉○○○路○段575號住處內，交付甲基 │
  │    │      │      │安非他命1小包予辛○○，並向辛○○收取1│
  │    │      │      │千元。（三）96年8、9月間某日，由乙○○│
  │    │      │      │指示甲○○在國妃鷹堡前，交付甲基安非他│
  │    │      │      │命1小包予辛○○，並向辛○○收取9百元。│
  │    │      │      │（四）96年10月初某日，由乙○○指示張耀│
  │    │      │      │洲在國妃鷹堡旁之某間廟宇附近，交付甲基│
  │    │      │      │安非他命1小包予辛○○，並向辛○○收取1│
  │    │      │      │千元。                                │
  ├──┼───┼───┼───────────────────┤
  │十七│乙○○│封國元│封國元分別（一）於96年10月中旬某日，以│
  │    │己○○│      │其使用之0000000000號行動電話與乙○○使│
  │    │      │      │用之門號0000000000號行動電話號碼連繫，│
  │    │      │      │向乙○○表示欲購買甲基安非他命之意，洪│
  │    │      │      │文典遂指示己○○在臺南縣永康市○○路兵│
  │    │      │      │仔市場對面之華南旅社前，販賣重量不詳、│
  │    │      │      │價格為1包1千元之甲基安非他命1包予封國 │
  │    │      │      │元，並向封國元收取1千元。（二）於96年 │
  │    │      │      │11月中旬某日，以其使用之0000000000號行│
  │    │      │      │動電話與乙○○使用之門號0000000000號行│
  │    │      │      │動電話號碼連繫，向乙○○表示欲購買甲基│
  │    │      │      │安非他命之意，乙○○遂在臺南縣永康市中│
  │    │      │      │華路兵仔市場對面之華南旅社前，交付重量│
  │    │      │      │不詳、價格為1包1千元之甲基安非他命1 包│
  │    │      │      │予封國元，並向封國元收取1千元。       │
  ├──┼───┼───┼───────────────────┤
  │十八│乙○○│陳大鵬│陳大鵬自96年11月6日22時許起至96年12月9│
  │    │      │      │日20時許止之期間，以其所使用之00000000│
  │    │      │      │35或0000000000號行動電話與乙○○使用之│
  │    │      │      │門號0000000000等號行動電話號碼連繫，向│
  │    │      │      │乙○○表示欲購買甲基安非他命之意，洪文│
  │    │      │      │典遂在臺南縣仁德鄉○○路棒球場前等地，│
  │    │      │      │販賣重量不詳、價格為1包5百元之甲基安非│
  │    │      │      │他命1包予陳大鵬，共計4次。            │
  ├──┼───┼───┼───────────────────┤
  │十九│乙○○│馬基祥│馬基祥分別（一）於96年11月10日19時許，│
  │    │      │      │以其所使用之0000000000號行動電話與洪文│
  │    │      │      │典使用之門號0000000000號行動電話號碼連│
  │    │      │      │繫，向乙○○表示欲購買甲基安非他命之意│
  │    │      │      │，乙○○遂在國妃鷹堡前，販賣重量不詳、│
  │    │      │      │價格為1包5百元之甲基安非他命1包予馬基 │
  │    │      │      │祥。（二）於96年12月10日凌晨1時許，以 │
  │    │      │      │其所使用之0000000000號行動電話與乙○○│
  │    │      │      │使用之0000000000號行動電話號碼連繫，向│
  │    │      │      │乙○○表示欲購買甲基安非他命之意，洪文│
  │    │      │      │典遂在國妃鷹堡前，販賣重量不詳、價格為│
  │    │      │      │1包5百元之甲基安非他命1包予馬基祥。   │
  ├──┼───┼───┼───────────────────┤
  │二十│乙○○│鄭琨寶│鄭琨寶於96年11月22日19時許，以其使用09│
  │    │      │      │00000000號行動電話與乙○○使用之門號09│
  │    │      │      │30000000號行動電話號碼連繫，向乙○○表│
  │    │      │      │示欲購買甲基安非他命之意，乙○○遂指示│
  │    │      │      │一成年男子，在臺南縣仁德鄉○○路鍾厝村│
  │    │      │      │前，販賣重量不詳、價格為1包5百元之甲基│
  │    │      │      │安非他命1包予鄭琨寶。                 │
  ├──┼───┼───┼───────────────────┤
  │二一│乙○○│陳志成│陳志成自96年11月6日22時許起至96年11月2│
  │    │      │      │2日19時止之期間，以00-0000000公用電話 │
  │    │      │      │或其所使用之0000000000號行動電話與洪文│
  │    │      │      │典使用之門號0000000000號行動電話號碼連│
  │    │      │      │繫，向乙○○表示欲購買甲基安非他命之意│
  │    │      │      │，乙○○遂在臺南縣仁德鄉○○路棒球場前│
  │    │      │      │等地，販賣重量不詳、價格為1包5百元至1 │
  │    │      │      │千元價格不等之甲基安非他命1包予陳志成 │
  │    │      │      │，共計至少4次。                       │
  ├──┼───┼───┼───────────────────┤
  │二二│乙○○│高輝普│高輝普分別於96年11月22日19時許及96年11│
  │    │      │      │月29日22時許，以其所使用之0000000000號│
  │    │      │      │行動電話與乙○○使用之門號0000000000號│
  │    │      │      │行動電話號碼連繫，向乙○○表示欲購買甲│
  │    │      │      │基安非他命之意，乙○○自己或指示一成年│
  │    │      │      │男子，在臺南縣仁德鄉○○路等地，販賣重│
  │    │      │      │量不詳、價格為1包1千元之甲基安非他命1 │
  │    │      │      │包予高輝普，共計2次。                 │
  ├──┼───┼───┼───────────────────┤
  │二三│乙○○│陳育儒│陳育儒分別於96年10月30日21時許；96年11│
  │    │      │      │月10日22時許及96年11月21日21時許，以其│
  │    │      │      │所使用之0000000000號行動電話與乙○○使│
  │    │      │      │用之門號0000000000號行動電話號碼連繫，│
  │    │      │      │向乙○○表示欲購買甲基安非他命之意，洪│
  │    │      │      │文典遂在臺南縣仁德鄉○○路與中正路附近│
  │    │      │      │之眼鏡行等地，販賣重量不詳、價格為1包1│
  │    │      │      │千元或5百元之甲基安非他命1包予陳育儒，│
  │    │      │      │共計3次。                             │
  ├──┼───┼───┼───────────────────┤
  │二四│乙○○│張文銘│張文銘自96年9月11日20時許至96年11月28 │
  │    │      │      │日18時許止，以其所使用之0000000000號行│
  │    │      │      │動電話與乙○○使用之門號0000000000號行│
  │    │      │      │動電話號碼連繫，向乙○○表示欲購買甲基│
  │    │      │      │安非他命之意，乙○○遂在臺南縣歸仁鄉中│
  │    │      │      │正南路一段575號住處等地，販賣重量不詳 │
  │    │      │      │、價格為1包6千5百元至8千元價錢不等之甲│
  │    │      │      │基安非他命1包予張文銘，至少13次。     │
  ├──┼───┼───┼───────────────────┤
  │二五│乙○○│林建生│林建生自96年11月中旬某日起至96年12月18│
  │    │      │      │日16時許止，以其所使用之0000000000號行│
  │    │      │      │動電話與乙○○使用之0000000000號行動電│
  │    │      │      │話號碼連繫，向乙○○表示欲購買甲基安非│
  │    │      │      │他命之意，乙○○遂在臺南市○○路580號 │
  │    │      │      │大北百貨前，販賣重量不詳、價格為1包3千│
  │    │      │      │元之甲基安非他命1包予林建生，共計3次。│
  ├──┼───┼───┼───────────────────┤
  │二六│乙○○│盧仁祥│盧仁祥於96年11月21日11時30分許，以其所│
  │    │      │      │使用之00-0000000號行動電話與乙○○使用│
  │    │      │      │之門號0000000000號行動電話號碼連繫，向│
  │    │      │      │乙○○表示欲購買甲基安非他命之意，洪文│
  │    │      │      │典遂在臺南縣仁德鄉○○路運動公園前，販│
  │    │      │      │賣重量不詳、價格為1包5百元之甲基安非他│
  │    │      │      │命1包予盧仁祥，共計1次。              │
  ├──┼───┼───┼───────────────────┤
  │二七│乙○○│卓俊男│卓俊男於96年11月15日18時56分許，以其所│
  │    │      │      │使用之0000000000號行動電話與乙○○使用│
  │    │      │      │之門號0000000000號行動電話號碼連繫，向│
  │    │      │      │乙○○表示欲購買甲基安非他命之意，洪文│
  │    │      │      │典遂在臺南縣歸仁鄉○○村○○○路○段臺│
  │    │      │      │糖鐵路平交道附近，販賣重量不詳、價格為│
  │    │      │      │1包1千元之甲基安非他命1包予卓俊男。   │
  ├──┼───┼───┼───────────────────┤
  │二八│乙○○│阿杜（│阿杜分別於96年11月6日19時許及96年11月 │
  │    │      │CHAIYA│11日凌晨1時許，以其所使用之0000000000 │
  │    │      │SIT DA│號行動電話與乙○○使用之門號0000000000│
  │    │      │UN)   │號行動電話號碼連繫，向乙○○表示欲購買│
  │    │      │      │甲基安非他命之意，乙○○遂在臺南縣仁德│
  │    │      │      │鄉○○路運動公園前等地，販賣重量不詳、│
  │    │      │      │價格為1包2千元之甲基安非他命1包予阿杜 │
  │    │      │      │，共計2次。                           │
  ├──┼───┼───┼───────────────────┤
  │二九│乙○○│空山（│空山於96年9月14日20時37分許，以其所使 │
  │    │      │TOONMA│用之0000000000號行動電話與乙○○使用之│
  │    │      │LA KHO│門號0000000000號行動電話號碼連繫，向洪│
  │    │      │MSA)  │文典表示欲購買甲基安非他命之意，乙○○│
  │    │      │      │遂在臺南縣仁德鄉保安工業區○○○路路口│
  │    │      │      │前，販賣重量不詳、價格為1包2千元之甲基│
  │    │      │      │安非他命1包予空山。                   │
  └──┴───┴───┴───────────────────┘


司法院資訊處製作；財團法人民間司法改革基金會備份。
